【裁判字號】    98,簡上,430
【裁判日期】    980721
【裁判案由】    違反保護令罪
【裁判全文】
臺灣高雄地方法院刑事判決             98年度簡上字第430號
上  訴  人
即  被  告  甲○○
上列上訴人即被告因違反保謢令案件，不服本院高雄簡易庭中華
民國98年4 月24日98年度審簡字第1142號第一審簡易判決（聲請
簡易判決處刑案號：臺灣高雄地方法院檢察署98年度偵字第2263
號），提起上訴，本院管轄之第二審合議庭判決如下：
    主  文
上訴駁回。
甲○○緩刑貳年，緩刑期間付保護管束。
    事實及理由
一、本案經本院審理結果，認本院高雄簡易庭98年度審簡字第11
    42號判決認事用法及量刑均無不當，應予維持，並引用前揭
    判決書事實、證據及理由之記載（如附件，含檢察官聲請簡
    易判決處刑書）。
二、上訴人即被告上訴意旨以：伊沒有於97年12月14日晚上7 時
    5 分許，在高雄市○○區○○路700 巷26號毆打及辱罵告訴
    人乙○○等語。經查：
  (一)上訴人即被告與告訴人為夫妻關係，因其曾對告訴人實施身
    體及精神上不法之侵害，業經本院於97年11月28日，以97年
    度家護字第1730號核發民事通常保護令，裁定被告不得對被
    害人實施身體或精神上不法侵害之行為及騷擾行為，有效期
    間為1 年，且被告已於97年12月1 日收受上揭民事保護令等
    情，業據被告自承在卷，並與證人即告訴人於警詢及偵查中
    證述情節相合，復經本院依職權調閱上開97年度家護字第11
    43號民事通常保護令案件全卷核閱屬實。此部分事實，洵堪
    認定。
  (二)上訴人即被告收受前開保護令後，確有於97年12月14日晚上
    7 時5 分許，在高雄市○○區○○路700 巷26號住處，因女
    兒管教問題，與告訴人發生爭吵後，除以徒手毆打告訴人，
    造成告訴人受有後枕部及頸部挫傷疼痛等傷害，復以「幹你
    娘、全家死光光（台語發音）」等語辱罵告訴人乙節，則據
    證人告訴人於警詢及偵查中證述明確（參98偵2263號卷第5
    頁、第6 頁、第27頁），並有健仁醫院97年12月14日受理家
    庭暴力事件驗傷診斷書乙紙附卷可佐（參98偵2263號卷第14
    頁）。而本院審酌證人即告訴人於警詢初始，就上訴人即被
    告所涉傷害犯行部分即表明不提出告訴，復於原審就上訴人
    即被告所涉違反家庭暴力防治法犯行，提出撤回告訴狀，陳
    明不願追究，有警詢筆錄及撤回告訴狀各乙份在卷可參（參
    98偵2263號卷第5 頁背面、原審卷第5 頁、第6 頁），顯然
    告訴人雖因家庭糾紛而與被告有所不快，並向本院聲請保護
    令，然未因而視上訴人即被告為仇寇，反仍念夫妻之情，先
    表示不提出傷害告訴，復撤回違反家庭暴力防治法告訴，衡
    情證人即告訴人當無惡意設詞構陷上訴人即被告之理，證人
    即告訴人上開所證，自堪採信，上訴人即被告前開辯稱未毆
    打及辱罵告訴人等語，要無足採。此部分之事實，亦堪認定
    。
三、原審以被告罪證明確，因而適用刑事訴訟法第449 條第1 項
    前段、第3 項、第454 條第2 項，家庭暴力防治法第61條第
    1 款、第2 款，刑法第11條前段、第41條第1 項前段，刑法
    施行法第1 條之1 之規定（原審判決漏引），並審酌被告於
    收受上開通常保護令後，猶恣意對告訴人實施暴力，犯後復
    否認犯行，態度欠佳，惟無犯罪經科刑之前科，素行非惡，
    且與告訴人達成和解，經告訴人具狀表示不願追訴，並考量
    被告犯罪之動機、目的、手段、職業、家庭經濟狀況及智識
    程度等一切情狀，量處被告拘役55日，並諭知以新臺幣1,00
    0 元折算1 日之易科罰金折算標準，其認事用法均無違誤，
    量刑亦屬妥適。上訴人即被告猶執前詞提起上訴，為無理由
    ，應予駁回。
四、末查上訴人即被告未曾因故意犯罪受有期徒刑以上刑之宣告
    ，此有臺灣高等法院被告全國前案紀錄表1 份附卷可憑，其
    因一時失慮，偶罹刑章，犯後業與告訴人達成和解，有告訴
    人98年年3 月4 日撤回告訴狀乙份在卷足稽（見本院98審簡
    第1142號卷第5 頁、第6 頁），堪認已有悔意，歷此次偵、
    審程序及刑之宣告，應能知所警惕，而無再犯之虞，且告訴
    人於上開撤回告訴狀中亦表明不再追究，本院認所宣告之刑
    以暫不執行為適當，併予緩刑2 年之宣告，以啟自新，並依
    家庭暴力防治法第38條第1 項規定，宣告緩刑期內付保護管
    束。
據上論結，應依刑事訴訟法第455 條之1 第1 項、第3 項、第36
4 條、第373 條、第368 條，刑法第74條第1 項第1 款，家庭暴
力防治法第38條第1項，判決如主文。
本案經檢察官丙○○到庭執行職務。
中    華    民    國    98    年    7     月    21    日
                刑事第十四庭  審判長法  官  莊松泉
                                    法  官  李俊霖
                                    法  官  林揚奇
以上正本證明與原本無異。
本件不得上訴。
中    華    民    國    98    年    7     月    21    日
                                    書記官  何明昌
附錄本判決論罪之法條：
家庭暴力防治法第61條
違反法院依第十四條第一項、第十六條第三項所為之下列裁定者
，為本法所稱違反保護令罪，處三年以下有期徒刑、拘役或科或
併科新臺幣十萬元以下罰金：
一、禁止實施家庭暴力。
二、禁止騷擾、接觸、跟蹤、通話、通信或其他非必要之聯絡行
    為。
三、遷出住居所。
四、遠離住居所、工作場所、學校或其他特定場所。
五、完成加害人處遇計畫。


司法院資訊處製作；財團法人民間司法改革基金會備份。
